Inventaris van de collectie Staten-Generaal Dubbelen, 1577-1794
Nationaal Archief, Den Haag
- Resoluties, M.
  - Registers van ordinaris (en secrete) resoluties., 1587-1680; div.nrs.; 76 delen
    - 1656 I, ---
      Het register Collectie Staten-Generaal Dubbelen inv.nr. 1152 bevindt zich nu in archief Fagel supplement, inv.nr. 377.
    - 1656 II, ---
      Het register Collectie Staten-Generaal Dubbelen inv.nr. 1153 bevindt zich nu in archief Fagel supplement, inv.nr. 378.
    - 1656 III, ---
      Het register Collectie Staten-Generaal Dubbelen inv.nr. 1154 bevindt zich nu in archief Fagel supplement, inv.nr. 379.
    - 1657 I, ---
      Het register Collectie Staten-Generaal Dubbelen inv.nr. 1155 bevindt zich nu in archief Fagel supplement, inv.nr. 380.
    - 1657 II, ---
      Het register Collectie Staten-Generaal Dubbelen inv.nr. 1156 bevindt zich nu in archief Fagel supplement, inv.nr. 381.
    - 1658, ---
      Het register Collectie Staten-Generaal Dubbelen inv.nr. 1157 bevindt zich nu in archief Fagel supplement, inv.nr. 382.
    - 1659, ---
      Het register Collectie Staten-Generaal Dubbelen inv.nr. 1158 bevindt zich nu in archief Fagel supplement, inv.nr. 383.
    - 1663 I, ---
      Het register Collectie Staten-Generaal Dubbelen inv.nr. 1159 bevindt zich nu in archief Fagel supplement, inv.nr. 387.
    - 1663 II, ---
      Het register Collectie Staten-Generaal Dubbelen inv.nr. 1160 bevindt zich nu in archief Fagel supplement, inv.nr. 388.
    - 1664 I, ---
      Het register Collectie Staten-Generaal Dubbelen inv.nr. 1161 bevindt zich nu in archief Fagel supplement, inv.nr. 389.
    - 1664 II, ---
      Het register Collectie Staten-Generaal Dubbelen inv.nr. 1162 bevindt zich nu in archief Fagel supplement, inv.nr. 390.
    - 1665 I, ---
      Het register Collectie Staten-Generaal Dubbelen inv.nr. 1163 bevindt zich nu in archief Fagel supplement, inv.nr. 391.
    - 1665 II, ---
      Het register Collectie Staten-Generaal Dubbelen inv.nr. 1164 bevindt zich nu in archief Fagel supplement, inv.nr. 392.
    - 1665 III. Met index over 1665., ---
      Het register Collectie Staten-Generaal Dubbelen inv.nr. 1165 bevindt zich nu in archief Fagel supplement, inv.nr. 393.
    - 1665 IV, ---
      Het register Collectie Staten-Generaal Dubbelen inv.nr. 1166 bevindt zich nu in archief Fagel supplement, inv.nr. 394.
    - 1667 I, 1167
    - 1667 II, 1168
    - 1668 I. Met index, ---
      Het register Collectie Staten-Generaal Dubbelen inv.nr. 1169 bevindt zich nu in archief Fagel supplement, inv.nr. 395.
    - 1668 II. Met index, ---
      Het register Collectie Staten-Generaal Dubbelen inv.nr. 1170 bevindt zich nu in archief Fagel supplement, inv.nr. 396.
    - 1669 I. Met index, 1171
    - 1669 II. Met index, ---
      Het register Collectie Staten-Generaal Dubbelen inv.nr. 1172 bevindt zich nu in archief Fagel supplement, inv.nr. 397.
    - 1672 I, 1173
      'Afk. van Koloniën te Amsterdam.' Het register behoort waarschijnlijk tot het archief van de VOC of de WIC.
    - 1674, ---
      Het register Collectie Staten-Generaal Dubbelen inv.nr. 1174 bevindt zich nu in archief Fagel supplement, inv.nr. 398.
    - 1675 I, ---
      Het eerste deel van 1675 is in 1963 niet van de UB Leiden terugontvangen.
      1175 1675 II
    - 1675 II, 1175
    - 1680, ---
      Het register Collectie Staten-Generaal Dubbelen inv.nr. 1176 bevindt zich nu in archief Fagel supplement, inv.nr. 399.
  - Registers van ordinaris resoluties., 1681-1684; 1177-1184; 8 delen
    In 1869 (Brief I 1869 nr. 45) is deze reeks in bruikleen gegeven aan de UB Leiden en op 1 juli 1963 terugontvangen. Deze registers behoren tot het archief van de Staten-Generaal.
    - 1681 I. 'Dub.', 1177
    - 1681 II, 1178
    - 1682 I, 1179
    - 1682 II, 1180
    - 1683 I. 'Dubbelt', 1181
    - 1683 II. 'Dubbelt', 1182
    - 1684 I. Met index., 1183
    - 1684 II. Met index., 1184
  - Registers van de resoluties van de Grote Vergadering van 1651., 1185; 1 deel
    In 1869 (Brief I 1869 nr. 45) in bruikleen gegeven aan de UB Leiden en op 1 juli 1963 terugontvangen. Dit deel behoort tot het archief van de Generaliteitsrekenkamer.
- Later toegevoegde stukken, N.
  Na inventarisatie door Japikse is een kleine hoeveelheid archiefmateriaal overgebleven, dat wel in de oude inventaris van 1901 vermeld stond, maar niet is opgenomen in de nieuwe van 1963. Deze bestanddelen zijn in 2010 aan het archief Staten-Generaal / SGD toegevoegd, teneinde ze opvraagbaar te maken.
  - Kopieën van registers van ordinaris resoluties uit de periode 1576-1592. Met indices., ca. 1760-1780; 1201-1206; 6 delen
    18e eeuwse kopieën, door klerken van de griffie vervaardigd.
    - 1576 aug. 4 - 1577 mei 18, 1201
      Voorheen genummerd inventaris SG 1901 inv.nr.: 519
    - 1578 apr. 20 - dec. 30, 1202
      Voorheen genummerd inventaris SG 1901 inv.nr.: 522
    - 1580, 1203
      Voorheen genummerd inventaris SG 1901 inv.nr.: 524
    - 1586, 1204
      Voorheen genummerd inventaris SG 1901 inv.nr.: 530
    - 1590, 1205
      Voorheen genummerd inventaris SG 1901 inv.nr.: 535
    - 1592, 1206
      Voorheen genummerd inventaris SG 1901 inv.nr.: 539
  - Minuten van ordinaris resoluties., 1652 juni; 1207; 1 deel
    Voorheen genummerd inventaris SG 1901 inv.nr.: 828
  - Register van secrete resoluties van de extra-ordinaris Grote Vergadering. Met bijlagen., 1716-1717; 1208-1209; 2 delen
    Voorheen genummerd inventaris SG 1901 inv.nr.: 2362 A-B
    - Resoluties., 1208
    - Bijlagen: brieven, memoriën en verdere stukken., 1209
  - Instructie voor de Gecommitteerden op het horen, examineren en apostilleren van de liquidatie der Verenigde Provinciën, de Ontvanger-Generaal en van de ontvangers van de colleges ter Admiratliteit van 21 januari 1622. Afschrift., 17e-18e eeuw; 1210-1211; 2 delen
    Voorheen genummerd inventaris SG 1901 inv.nr.: 3301-3302
    - Met aanvullingen tot 1671, 1210
    - Met aanvullingen tot 1715, 1211
  - Instructie voor de Raad van State der Verenigde Nederlanden van 18 juli 1651. Afschrift., eind 17e eeuw; 1212; 1 deel
    Voorheen genummerd inventaris SG 1901 inv.nr.: 3304
  - Allerhande minuutresoluties en missiven., 17e-18e eeuw; 1213-1216; 4 pakken
    - Minuutresoluties en missiven, 1636-1690, Missiven, 1657-1795; Eerste minuten van ordinaris resoluties, 1672 mei 14-19; 1213
      Voorheen genummerd inventaris SG 1901 inv.nr.: 8365.
    - Minuutresoluties en missiven, hoofdzakelijk betreffende Turkije, 1612-1793, 1214
      Voorheen genummerd inventaris SG 1901 inv.nr.: 8364.
    - Kopieën van resoluties en allerhande stukken, 1535-18e eeuw, 1215
      Voorheen genummerd inventaris SG 1901 inv.nr.: 8369.
    - Extractresoluties, 18e eeuw, 1216
      Voorheen genummerd inventaris SG 1901 inv.nr.: 8370.
  - Register van extracten uit de registers der resoluties van de Staten-Generaal over de vredehandel te Münster., 1634-1644; 1217; 1 deel
    Eerste deel.
    Voorheen genummerd inventaris SG 1901 inv.nr.: 8438.
  - Memorie houdende het Generaal Rapport van de Personele commissie van het Financiewezen, met bijlagen. Gedrukt., 1790; 1218-1219; 2 delen
    Voorheen genummerd inventaris SG 1901 inv.nr.: 9223 en 9224A.
    - Rapport., 1218
    - Bijlagen., 1219
  - Staten van Oorlog voor de jaren 1785, 1785, 1793 en 1794., 1785-1794; 1220; 1 pak
    Voorheen genummerd inventaris SG 1901 inv.nr.: St.v.Oorl. 114
  - Staat van Oorlog voor 1759., 1221; 1 deel
    Voorheen genummerd inventaris SG 1901 inv.nr.: SG vv 94
  - Reglement van Haar Hoogmogenden op de binnen- en buitenlandse commissiën van 1700, gedrukt, met aanvullingen in handschrift tot1766., 1700-1766; 1222; 1 deel
    Voorheen genummerd inventaris SG 1901 inv.nr.: SG vv 16
  - Project van de Staat van Oorlog te Water voor 1654., 1223; 1 deel
    Voorheen genummerd inventaris SG 1901 inv.nr.: SG Adm 95
  - Stukken betreffende de Staat van Oorlog voor 1785 en 1787., 1785-1787; 1224; 1 pak
    Behoort tot het archief van Gecommitteerde Raden van Holland.
    Voorheen genummerd inventaris SG 1901 inv.nr.: RvSt 1480.
  - Register van tractaten en negotiatiën met Frankrijk over 1578-1654. Afschrift., 18e eeuw; 1225; 1 deel
    Herkomst niet bekend.